臺灣基隆地方法院刑事判決　　　　　　　 96年度易字第191號
公　訴　人　臺灣基隆地方法院檢察署檢察官
被　　　告　甲○○
　　　　　　　　　　　號
上列被告因違反毒品危害防制條例案件，經檢察官提起公訴（96
年度毒偵字第514號），被告為有罪之陳述，本院裁定以簡式審
判程序進行審理，並判決如下：
    主  文
甲○○施用第二級毒品，累犯，處有期徒刑柒月。
    事  實
一、甲○○前因施用第二級毒品安非他命案件，先後二次經觀察
    、勒戒後，均認無繼續施用毒品之傾向，由臺灣基隆地方法
    院檢察署檢察官分別於民國88年5月31日、88年9月6日，各
    以88年度偵字第3173號、88年度毒偵字第253號為不起訴處
    分確定，並分別於88年6月3日、88年9月9日釋放；復於89年
    3月間，又因施用第二級毒品案件，經送強制戒治（90年7月
    12日停止戒治付保護管束，90年9月17日管束期滿執行完畢
    ），並經聲請以簡易判決處刑，經本院以89年度基簡字第36
    8號判決判處有期徒刑6月；與另持有第二級毒品安非他命案
    件，經本院判處有期徒刑3月，上開二案經本院定其應執行
    刑為有期徒刑8月，自90年7月12日起執行，於91年3月11日
    執行完畢；再因施用第二級毒品案件，經臺灣基隆地方法院
    檢察署檢察官以92年度毒偵字第1320號提起公訴，由本院於
    93年5月7日，以93年度易緝字第29號判決判處有期徒刑7月
    ，與另偽造文書案件，經本院以93年度基簡字325號判處有
    期徒刑3月，上開二件經本院定應執行刑有期徒刑9月；復因
    施用第二級毒品案件，經臺灣基隆地方法院檢察署檢察官以
    93年度毒偵字第1561號提起公訴，由本院於94年9月14日，
    以94年度易緝字第14號判決判處有期徒刑9月，於94年10月
    11日確定，接續執行，甫於96年1月11日縮短刑期執行完畢
    。詎甲○○仍不知悔改，基於施用第二級毒品之犯意，於96
    年2月27日上午10時30分許，在基隆市○○○路227巷4號4樓
    ，與王育琳、陳笛達（均另案偵辦）在場輪流施用第二級毒
    品甲基安非他命，嗣為警於同日下午3時40分許，在基隆市
    ○○○路227巷4號前為警盤檢查獲陳迪達持有安非他命吸食
    器1組，經陳迪達帶同警方至基隆市中中區○○○路227巷4
    號4樓，當場查獲甲○○，警方經甲○○同意於96年2月27日
    下午6時35分許採集其尿液檢體，經送請台灣尖端先進生技
    醫藥股份有限公司以酵素免疫分析法為初步檢驗、再以氣相
    層析質譜儀法為確認檢驗之結果，呈安非他命陽性反應（安
    非他命檢出濃度7940ng／ml，衛生署檢驗閾值濃度500ng／
    ml）、呈甲基安非他命陽性反應（甲基安非他命檢出濃度
    8310 0ng／ml，衛生署檢驗閾值濃度500ng／ml），而查悉
    上情。
二、案經基隆市警察局第一分局報告臺灣基隆地方法院檢察署檢
    察官偵查起訴。
    理  由
壹、程序事項
    本案被告甲○○所犯者非為死刑、無期徒刑、最輕本刑為3
    年以上有期徒刑之罪或高等法院管轄之第一審案件，且係刑
    事訴訟法第376條第1款所定最重本刑為三年以下有期徒刑、
    拘役或專科罰金之罪之案件，其於準備程序進行中，先就被
    訴事實為有罪之陳述，經告知其簡式審判程序之旨，並聽取
    公訴人、被告之意見後，本院業已裁定以簡式審判程序進行
    本案之審理。
貳、實體事項
一、上揭事實業據被告甲○○於警訊、偵訊、本院準備程序及審
    理時自白，而被告為為警查獲後於於96年2月27日下午6時35
    分許採集其尿液檢體，經送請台灣尖端先進生技醫藥股份有
    限公司以酵素免疫分析法為初步檢驗、再以氣相層析質譜儀
    法為確認檢驗之結果，呈安非他命陽性反應（安非他命檢出
    濃度7940ng／ml，衛生署檢驗閾值濃度500ng／ml）、呈甲
    基安非他命陽性反應（甲基安非他命檢出濃度8310 0ng／ml
    ，衛生署檢驗閾值濃度500ng／ml），有該公司96年3月9日
    濫用藥物檢驗報告暨基隆市警察局第一分局偵辦毒品案件尿
    液檢體對照表各1件附卷可稽，足見被告於本院準備程序及
    審理時之任意性自白，核與事實相符，堪可採信。再查，被
    告前因施用第二級毒品安非他命案件，先後二次經觀察、勒
    戒後，均認無繼續施用毒品之傾向，由臺灣基隆地方法院檢
    察署檢察官分別於88年5月31日、88年9月6日，各以88年度
    偵字第3173號、88年度毒偵字第253號為不起訴處分確定，
    並分別於88年6月3日、88年9月9日釋放；復於89年3月間，
    又因施用第二級毒品案件，經送強制戒治（90年7月12日停
    止戒治付保護管束，90年9月17日管束期滿執行完畢），並
    經本院以89年度基簡字第36 8號判決判處有期徒刑6月（與
    另持有第二級毒品安非他命案件，經本院判處有期徒刑3 月
    ，上開二案經本院定其應執行刑為有期徒刑8月），再因施
    用第二級毒品案件，經本院於93年5月7日，以93年度易緝字
    第29號判決判處有期徒刑7月（與另偽造文書案件，經本院
    以93年度基簡字325號判處有期徒刑3月，上開二件經本院定
    應執行刑有期徒刑9月）；復因施用第二級毒品案件，經本
    院於94年9月14日，以94年度易緝字第14號判決判處有期徒
    刑9月，於94年10月11日確定，此有卷附之不起訴處分書、
    起訴書、臺灣基隆地方法院檢察署刑案資料查註紀錄表、臺
    灣高等法院被告前案紀錄表可按，從而，本案事證明確，被
    告於上開強制戒治執行完畢釋放（90年9月17日）後5年內，
    再犯施用第二級毒品甲基安非他命之犯行，至堪認定，應依
    法論科。
二、論罪科刑：
  (一)查甲基安非他命係毒品危害防制條例所列管之第二級毒品，
    此為該條例第2條第2項第2款所明定。按犯毒品危害防制條
    例第10條之罪（施用毒品罪）者，檢察官應聲請法院裁定，
    令被告入勒戒處所觀察、勒戒，經勒戒處所陳報，認受觀察
    、勒戒人無繼續施用毒品傾向者，應即釋放，並為不起訴之
    處分；認有繼續施用毒品傾向者，即應聲請法院裁定令入戒
    治處所強制戒治，俟強制戒治期滿釋放，再為不起訴之處分
    。惟依上揭規定觀察勒戒或強制戒治執行完畢釋放後，5年
    內再犯毒品危害防制條例第10條之罪（施用毒品罪）者，檢
    察官即應依法追訴，毒品危害防制條例第20條第1項、第2項
    、第23條第2項分別定有明文。
  (二)核被告所為，係犯毒品危害防制條例第10條第2項之施用第
    二級毒品罪。被告持有第二級毒品甲基安非他命之低度行為
    ，應為施用第二級毒品之高度行為所吸收，不另論罪。
  (三)被告曾有如上所述之犯罪科刑及刑之執行情形，此有臺灣高
    等法院被告前案紀錄表、臺灣基隆地方法院檢察署刑案資料
    查註紀錄表在卷可稽，其於有期徒刑執行完畢後5年以內，
    故意再犯本件有期徒刑以上之罪，為累犯，應依刑法第47條
    第1項規定，加重其刑。
  (四)本院審酌被告有多次違反毒品危害防制條例之前科，犯罪之
    動機、次數僅有1次、曾經2次觀察勒戒、1次強制戒治、3次
    科刑仍不知戒除施用毒品惡習、犯後坦承犯行、所犯乃戕害
    自己身心健康、尚未危及他人等一切情狀，量處如主文所示
    之刑。
據上論斷，應依刑事訴訟法第284條之1、第273條之1第1項、第
299條第1項前段，毒品危害防制條例第10條第2項、第23條第2項
，刑法第11條前段、第47條第1項，判決如主文。
本案經檢察官乙○○到庭執行職務。
中　　華　　民　　國　　96　　年　　4 　　月　　20　　日
                  刑事第四庭法  官  鄭景文
以上正本證明與原本無異。
對於本件判決如有不服，應於收受送達後10日內，向本院提出上
訴書狀，上訴於臺灣高等法院，並按他造當事人之人數附具繕本
。其未敘述上訴理由者，並得於提起上訴後10日內向本院補提理
由書狀，且須按他造當事人之人數附具繕本。「請勿逕送臺灣高
等法院」
中　　華　　民　　國　　96　　年　　4 　　月　　20　　日
                            書記官  王月娥
附錄論罪法條：
毒品危害防制條例第10條第2項：
    施用第二級毒品者，處3年以下有期徒刑。
